# 请教陈版和各位高手，关于外币报表折算的问题

提问人：yuhao1568 时间：2010-07-28 15:51:26
背景：集团合并报告的本位币为人民币，但母公司的本位币为港币，合并需要将母公司的报表折算成人民币报表。
问题 1 ：母公司的汇兑损益一般来讲应该按平均汇率折算，但如果母公司本年未发生任何交易，只有一笔人民币存款 100 亿，产生了较大的汇兑损益（以港币记），那么在集团报表也会合并进一块汇兑损益。但其实以集团角度来看，母公司的人民币资产并不会产生汇兑损益。客户对这块汇兑损益十分不解，我们应该如何处理？
问题 2 ：母公司的长投按准则应该按期末汇率折算，但子公司的实收资本都是以历史汇率计算的，这样就会抵消不掉。我们应该如何处理？
谢谢帮助！

回答人：chenyiwei
回复 楼主 yuhao1568 的帖子 1 、虽然该资产本身是以人民币标价的货币性资产，报表的列报货币也是人民币，但是汇兑损益作为帐务处理的一项结果，是以标价币种相对于记帐本位币（即功能货币）的汇率变动来计量的。所以在折算后的人民币报表上仍然会出现一块计入利润表的汇兑损益，但同时会有一项金额相同但方向相反的外币报表折算差额来平衡。 2 、建议在编制合并报表时，先把所有子公司的报表都折算到母公司的记帐本位币（港币），按常规方法抵销处理后，再把编制完成的以港币表示的合并报表折算为人民币。这样就不会有你说的问题了。

回答人：chenyiwei
回复 藤椅 yuhao1568 的帖子子公司报表在折算到港币时会产生折算差额，并体现在以港币编制的合并报表的股东权益项目中。将以港币编制的合并报表再折算到人民币时，并不是简单地把港币合并报表上的折算差额按某一汇率再折算为人民币，而是要根据合并报表上的资产、负债、损益从港币折算到人民币后的差额情况重新计算确定，与港币合并报表上的折算差额无直接联系。 对于你说的“把母公司的长投用历史汇率折算然后再抵消做合并”，我没有试验过，不知道在汇率波动较大时是否会有重大差异出现，请有这方面经验的网友说说，谢谢。

回答人：chenyiwei
回复 报纸 airbit 的帖子第一点即：不考虑母公司及各子公司原先各自报表上的外币报表折算差额的影响，最终合并报表上的外币报表折算差额并不是将各公司个别报表上的外币报表折算差额以一定汇率折算再相加，而是完全基于一个新的起点重新计算确定。 “母公司长期投资是非货币性项目，不存在期末汇率折算的问题”仅仅是指在日常会计核算中期末是否需进行汇兑损益调整的问题，我们现在讨论的是外币报表折算问题，而在外币报表折算中，所有资产和负债项目都是以期末现行汇率折算。